臺灣高等法院臺中分院刑事裁定　
111年度聲字第994號
聲  請  人  臺灣高等檢察署臺中檢察分署檢察官     
受  刑  人  梁俊傑




上列聲請人因受刑人數罪併罰有二裁判以上，聲請定其應執行之
刑（聲請案號：111年度執聲字第439號），本院裁定如下：
    主  文
梁俊傑犯如附表所示各罪所處之刑，有期徒刑部分，應執行有期
徒刑玖年；併科罰金部分，應執行罰金新臺幣拾壹萬元，罰金如
易服勞役，以新臺幣壹仟元折算壹日。
    理  由
一、聲請意旨略以：受刑人梁俊傑因違反槍砲彈藥刀械管制條例
    等數罪，先後判決確定如附表所示，數罪中雖有刑法第50條
    第1項但書所列情形，惟受刑人已請求檢察官聲請定應執行
    刑，有臺灣臺中地方檢察署民國111年4月8日是否請求定應
    執行刑調查表足稽，應依刑法第50條第2項、第53條、第51
    條第5款、第7款規定，定其應執行之刑，及依刑法第42條第
    6項諭知易服勞役之折算標準，爰依刑事訴訟法第477條第1
    項聲請裁定等語。
二、按裁判確定前犯數罪者，併合處罰之，但有刑法第50條第1
    項但書之情形，經受刑人請求檢察官聲請定應執行刑者，依
    第51條規定定之；又數罪併罰，有二裁判以上者，依刑法第
    51條規定，定其應執行之刑；而數罪併罰，分別宣告其罪之
    刑，宣告多數有期徒刑者，於各刑中之最長期以上，各刑合
    併之刑期以下，定其刑期，但不得逾30年；宣告多數罰金者
    ，於各刑中之最多額以上，各刑合併之金額以下，定其金額
    ，刑法第50條、第53條、第51條第5款、第7款分別定有明文
    。又罰金無力完納者，易服勞役；易服勞役以新臺幣1千元
    、2千元或3千元折算1日，但勞役期限不得逾1年，刑法第42
    條第1項前段、第3項亦定有明文。次按數罪併罰之定應執行
    之刑，係出於刑罰經濟與責罰相當之考量，並非予以犯罪行
    為人或受刑人不當之利益，為一種特別的量刑過程，相較於
    刑法第57條所定科刑時應審酌之事項係對一般犯罪行為之裁
    量，為定應執行刑之宣告，乃對犯罪行為人本身及所犯各罪
    之總檢視，除應考量行為人所犯數罪反應出之人格特性，並
    應權衡審酌行為人之責任與整體刑法目的及相關刑事政策，
    在量刑權之法律拘束性原則下，依刑法第51條第5款之規定
    ，採限制加重原則，以宣告各刑中之最長期為下限，各刑合
    併之刑期為上限，但最長不得逾30年，資為量刑自由裁量權
    之外部性界限，並應受法秩序理念規範之比例原則、平等原
    則、責罰相當原則、重複評價禁止原則等自由裁量權之內部
    抽象價值要求界限之支配，以使輕重得宜，罰當其責，俾符
    合法律授與裁量權之目的，以區別數罪併罰與單純數罪之不
    同，兼顧刑罰衡平原則（最高法院100年度台抗字第440 號
    裁定意旨參照）。又酌定執行刑，審酌各罪間關係時，宜綜
    合考量數罪侵害法益之異同、對侵害法益之加重效應及時間
    、空間之密接程度，各罪間之獨立程度較高者，宜酌定較高
    之執行刑，但仍宜注意維持輕重罪間刑罰體系之平衡。行為
    人所犯數罪係侵害不可替代性或不可回復性之個人法益者，
    宜酌定較高之執行刑。107年8月7日司法院院台廳刑一字第1
    070021860號函訂定並自即日生效之「刑事案件量刑及定執
    行刑參考要點」第24、25點規定可供參考。再者，刑事訴訟
    法第370條第2項、第3項，已針對第二審上訴案件之定應執
    行之刑，明定有不利益變更禁止原則之適用。而分屬不同案
    件之數罪併罰，倘數裁判宣告數罪之刑，曾經分別定其執行
    刑，其後再依數罪併罰規定合併定其應執行刑，或一裁判宣
    告數罪之刑，曾經定其執行刑，再與其他裁判宣告之刑定其
    執行刑時，法理上均應同受此原則之拘束。亦即，上述另定
    之執行刑，其裁量所定之刑期，不得較重於原定執行刑之總
    和或原定執行刑加計宣告刑之總和。
三、經查，受刑人梁俊傑所犯如附表所示違反槍砲彈藥刀械管制
    條例等數罪，各處如附表所示之刑，均經確定在案，有各該
    判決書及臺灣高等法院被告前案紀錄表在卷可稽。而受刑人
    所犯如附表編號1所示之罪，為不得易科罰金、得易服社會
    勞動之罪，另所犯如附表編號2至5所示之罪，為不得易科罰
    金、不得易服社會勞動之罪，然受刑人就如附表所示各罪已
    請求檢察官聲請定應執行刑，有受刑人111年4月8日「刑法
    第50條第1項但書案件是否請求定應執行刑調查表」在卷可
    稽，依刑法第50條第2項規定，本件檢察官聲請定應執行刑
    之程序合法，且受刑人經本院函詢對本件聲請定應執行意見
    ，給予陳述意見機會，其於111年5月9日收受本院函文後表
    示無意見等語，有本院函文、送達證書及陳述意見表在卷可
    參（本院卷第121-126頁)。爰審酌受刑人所犯如附表所示各
    罪，除附表編號3、5為違反槍砲彈藥刀械管制條例之罪外，
    其餘各罪之犯罪態樣均不同，犯罪時間介於109年5月、10月
    間，有所間隔，分別侵害個人法益及社會法益；及衡酌附表
    編號2至3、4至5所示之罪，前分別經法院判決定應執行有期
    徒刑6年8月、2年6月確定；且參諸附表所示各罪依其犯罪情
    節所量定之刑、曾定其執行刑所形成之刑期上限，及前揭所
    述之比例原則、責罰相當原則等自由裁量權之內部性界限等
    情，分別就有期徒刑、併科罰金部分，各合併定其應執行之
    刑如主文所示，及諭知罰金易服勞役之折算標準。又受刑人
    所犯如附表編號1所示之罪，雖已執行完畢，有上開前案紀
    錄表可稽，惟此乃檢察官於指揮執行時應予扣除已執行刑期
    之問題，與得否再裁定定其應執行之刑無涉，附此敘明。
四、據上論斷，應依刑事訴訟法第477條第1項，刑法第50條第2
    項、第53條、第51條第5款、第7款、第42條第3項，裁定如
    主文。　　
中　　華　　民　　國　　111 　年　　5 　　月　　23　　日
            刑事第十庭     審判長法　官   陳  宏  卿
                                 法　官   簡  芳  潔
                                 法　官   林  美  玲
以上正本證明與原本無異。
如不服本裁定，應於收受送達後5日內向本院提出抗告書狀（須
附繕本）。因疫情而遲誤不變期間，得向法院聲請回復原狀。

                                 書記官   趙  郁  涵
　　　　　　　　　　　　　　　　 
中　　華　　民　　國　　111 　年　　5 　　月　　23　　日
        附表：受刑人梁俊傑定應執行刑案件一覽表
編      號  1 2 3 罪      名  藥事法 恐嚇取財得利  槍砲彈藥刀械管制條例 (非法持有非制式手槍罪) 宣  告  刑  有期徒刑3月 有期徒刑1年 有期徒刑5年10月，併科罰金新臺幣10萬元 犯 罪 日 期  109年5月13日 109年10月8日 109年10月23日 偵 查 機 關 年 度 案 號  臺中地檢109年度偵字第15481號 臺中地檢109年度偵字第32291號等 臺中地檢109年度偵字第32291號等 最後 事實審 法院 臺中地院 臺中高分院 臺中高分院  案號 110年度簡字第303號 110年度上訴字第1345號 110年度上訴字第1345號  判決 日期 110年3月26日 110年12月1日 110年12月1日 確定 判決 法院 臺中地院 臺中高分院 最高法院  案號 110年度簡字第303號 110年度上訴字第1345號 111年度台上字第997號  判決確定日期 110年7月21日 110年12月1日 111年3月17日 是否為得易科罰金、易服社會勞動之案件  不得聲請易科罰金 得聲請易服社會勞動 不得聲請易科罰金 不得聲請易服社會勞動 不得聲請易科罰金 不得聲請易服社會勞動 備       註  臺中地檢110年度執字第10040號（已執行完畢） 臺中地檢111年度執字第1484號 臺中地檢111年度執字第4079號    臺中地檢111年度執更字第1168號（編號2-3，曾定應執行有期徒刑6年8月）  

編      號  4 5 本欄空白 罪      名  妨害公務 槍砲彈藥刀械管制條例(非法持有可發射子彈具殺傷力槍枝罪)  宣  告  刑  有期徒刑8月 有期徒刑2年，併科罰金新臺幣2萬元  犯 罪 日 期  109年5月14日 109年5月14日  偵 查 機 關 年 度 案 號  臺中地檢109年度偵字第15482號等 臺中地檢109年度偵字第15482號等  最後 事實審 法院 臺中高分院 臺中高分院   案號 110年度上訴字第800號 110年度上訴字第800號   判決 日期 110年12月8日 110年12月8日  確定 判決 法院 臺中高分院 最高法院   案號 110年度上訴字第800號 111年度台上字第1685號   判決確定日期 110年12月8日 111年3月9日  是否為得易科罰金、易服社會勞動之案件  不得聲請易科罰金 不得聲請易服社會勞動 不得聲請易科罰金 不得聲請易服社會勞動  備       註  臺中地檢111年度執字第2074號 臺中地檢111年度執字第4080號    臺中地檢111年度執更字第1182號（編號4-5，曾定應執行有期徒刑2年6月）